---
title: "ANÁLISIS DE CONTRATOS DIRECTOS EN LIMA"
subtitle: "Del Proyecto Manos a la Data"
author: "Abner Francisco Casallo Trauco"
date: "`r Sys.Date()`"
output: tint::tintHtml
bibliography: skeleton.bib
link-citations: yes
---

---

```{r setup, include=FALSE}
library(tint)
library(knitr)
# invalidate cache when the package version changes
knitr::opts_chunk$set(tidy = FALSE, cache.extra = packageVersion('tint'))
options(htmltools.dir.version = FALSE)
#<span style="color: red;">observacionestext</span>


```

# SOBRE LA FUENTE...
# Organismo Supervisor de las Contrataciones del Estado (OSCE)

EL OSCE es el supervisor de los procesos de contratación pública que realizan las entidades del Estado.
Actualmente cuenta con el Sistema Electrónico de Contrataciones del Estado (SEACE), que es el sistema electrónico que permite el intercambio de información y difusión sobre las contrataciones del Estado, buscando la transparencia de los procesos.



```{r , fig.width=40, fig.height=40, cache=TRUE, echo=FALSE}

url <- "https://mail.osce.gob.pe/osce/sites/default/files/styles/large/public/field/image/Exoneraci%C3%B3n%20bajo%20lupa%20OSCE-01_1.jpg"

```

<img src="`r url`" height="200px" width="300px" > 

```{r , fig.margin=T, fig.width=4, fig.height=4, cache=TRUE, echo=FALSE, message=FALSE,comment=FALSE,warning=FALSE}
library(readxl)
library(correlation)
library(tidyverse)
library(esquisse)                        #Gráficos simples sin código.
library(DT)
setwd("D:/GITHUB-PROYECTOS BEST/contrataciones-estado-emergencia/Data")
contr_direc <- read_excel("CONOSCE_CONTRATACIONDIRECTA.xlsx")
#names(contr_direc)
contr_direc[,28]<-sapply(contr_direc[,28],function(x)x/1000000)
names(contr_direc)[28]="MONTO_SOLES_EN_MILLONES"
names(contr_direc)[31]="RUCPROV"
#names(contr_direc)
options(scipen=999)                                  #Evita que salga en notación científica (exponencial).
#sapply(contr_direc, class)                          #Analizamos la clase de cada columna. Ojo: FECHACONVOCATOERIA ESTÁ EN POSIXct y POSIxt q es formato de fecha

boxplot(contr_direc$"MONTO_SOLES_EN_MILLONES")

```


# INTRODUCCIÓN
Este es un breve reporte del análisis exploratorio de los procesos de contratación directa durante el estado de emergencia.
<br>
</br>

## ANÁLISIS DE PROVEEDORES DELIMA

### DE ACUERDO AL NÚMERO DE CONTRATOS

```{r  , cache=TRUE,echo=FALSE, message=FALSE,comment=FALSE,warning=FALSE}

#ANÁLISIS DEPARTAMENTAL
#DE ACUERDO AL NÚMERO DE CONTRATOS
lima<-filter(contr_direc,ENTIDAD_DEPARTAMENTO=="LIMA")
#zonas_fil<- select(lima, "ENTIDAD_DEPARTAMENTO","MONTO_SOLES_EN_MILLONES")
zonas2<-group_by(lima,PROVEEDOR,RUCPROV)
zonas2<-summarise(zonas2,MONTOADJUDICADOSOLES=sum(MONTO_SOLES_EN_MILLONES),num_contr=n())
zonas_num<-arrange(zonas2,desc(num_contr))
zonas_num<-head(zonas_num,5)
knitr::kable(
  zonas_num, caption = 'Departamentos de acuerdo al número de contratos.'
)
#library(paletteer)



```

¿QUIÉN ES EL NA? VER RUC E INFORMACIÓN EN LA RED. Según SUNAT es "L & M MEDICAL SUPPLIES" (SOCIEDAD ANONIMA CERRADA)
<br>
</br>

### DE ACUERDO AL MONTO
```{r  , cache=TRUE,echo=FALSE, message=FALSE,comment=FALSE,warning=FALSE}


zonas_monto<-arrange(zonas2,desc(MONTOADJUDICADOSOLES))
zonas_monto<-head(zonas_monto,5)
knitr::kable(
  zonas_monto, caption = 'Departamentos de acuerdo al monto contratado'
)

#editado<-formatStyle(contr_direc, 1:4, color = JS("value % 1 === 0 ? 'red' : ''"))
```


##¿QUÉ OBJETO SE CONTRATÓ MÁS?
  
```{r  , cache=TRUE,echo=FALSE, message=FALSE,comment=FALSE,warning=FALSE}

#ANÁLISIS DEPARTAMENTAL
#DE ACUERDO AL NÚMERO DE OBJETOS
objetos<- select(lima,"OBJETOCONTRACTUAL","PROVEEDOR","RUCPROV","TIPOPROVEEDOR","MONTO_SOLES_EN_MILLONES")
objetos_g<-group_by(objetos,OBJETOCONTRACTUAL)
objetos_g<-summarize(objetos_g,MONTOADJSOLES= sum(MONTO_SOLES_EN_MILLONES), Contratos=n())
objetos_g<-arrange(objetos_g,desc(Contratos))
knitr::kable(
  objetos_g, caption = 'Objetos contratados'
)


```

### EN GENERAL DE ACUERDO AL NÚMERO DE CONTRATOS
```{r  , cache=TRUE,echo=FALSE, message=FALSE,comment=FALSE,warning=FALSE}

entidad<- select(lima, "ENTIDAD", "PROVEEDOR","RUCPROV", "TIPOPROVEEDOR","MONTO_SOLES_EN_MILLONES")
entidad_num<-group_by(entidad,ENTIDAD,PROVEEDOR,RUCPROV)
entidad_num<-summarize(entidad_num,MONTOADJSOLES= sum(MONTO_SOLES_EN_MILLONES), Contratos=n())
entidad_num<-arrange(entidad_num,desc(Contratos))
entidad_num<-head(entidad_num,5)
knitr::kable(
  entidad_num, caption = 'Entidades y Proveedores de acuerdo al número de contratos.'
)


```