---
title: "REPORTE DE CONTRATOS DIRECTOS "
subtitle: "Durante el preriodo de emergencia"
author: "Abner Francisco Casallo Trauco"
date: "`r Sys.Date()`"
output: tint::tintHtml
bibliography: skeleton.bib
link-citations: yes
---

```{r setup, include=FALSE}
library(tint)
library(knitr)
# invalidate cache when the package version changes
knitr::opts_chunk$set(tidy = FALSE, cache.extra = packageVersion('tint'))
options(htmltools.dir.version = FALSE)
#rpubs.upload.method = "internal"
```

# SOBRE LA FUENTE...
# Organismo Supervisor de las Contrataciones del Estado (OSCE)

EL OSCE es el supervisor de los procesos de contratación pública que realizan las entidades del Estado.
Actualmente cuenta con el Sistema Electrónico de Contrataciones del Estado (SEACE), que es el sistema electrónico que permite el intercambio de información y difusión sobre las contrataciones del Estado, buscando la transparencia de los procesos.



```{r , fig.width=40, fig.height=40, cache=TRUE, echo=FALSE}

url <- "https://mail.osce.gob.pe/osce/sites/default/files/styles/large/public/field/image/Exoneraci%C3%B3n%20bajo%20lupa%20OSCE-01_1.jpg"

```

<img src="`r url`" height="200px" width="300px" > 

```{r , fig.margin=T, fig.width=4, fig.height=4, cache=TRUE, echo=FALSE, message=FALSE,comment=FALSE,warning=FALSE}
library(readxl)
library(correlation)
library(tidyverse)
library(esquisse)                        #Gráficos simples sin código.
setwd("D:/GITHUB-PROYECTOS BEST/contrataciones-estado-emergencia/Data")
contr_direc <- read_excel("CONOSCE_CONTRATACIONDIRECTA.xlsx")
#names(contr_direc)
contr_direc[,28]<-sapply(contr_direc[,28],function(x)x/1000000)
names(contr_direc)[28]="MONTO_SOLES_EN_MILLONES"
names(contr_direc)[31]="RUCPROV"
#names(contr_direc)
options(scipen=999)                                  #Evita que salga en notación científica (exponencial).
#sapply(contr_direc, class)                          #Analizamos la clase de cada columna. Ojo: FECHACONVOCATOERIA ESTÁ EN POSIXct y POSIxt q es formato de fecha

boxplot(contr_direc$"MONTO_SOLES_EN_MILLONES")

```


# INTRODUCCIÓN
Este es un breve reporte del análisis exploratorio de los procesos de contratación directa durante el estado de emergencia.
<br>
</br>

## ANÁLISIS DEPARTAMENTAL 

### DE ACUERDO AL NÚMERO DE CONTRATOS

```{r  , cache=TRUE,echo=FALSE, message=FALSE,comment=FALSE,warning=FALSE}

#ANÁLISIS DEPARTAMENTAL
#DE ACUERDO AL NÚMERO DE CONTRATOS

zonas<- select(contr_direc, "ENTIDAD_DEPARTAMENTO","MONTO_SOLES_EN_MILLONES")
zonas2<-group_by(zonas,ENTIDAD_DEPARTAMENTO)
zonas2<-summarise(zonas2,MONTOADJUDICADOSOLES=sum(MONTO_SOLES_EN_MILLONES),num_contr=n())
zonas_num<-arrange(zonas2,desc(num_contr))
zonas_num<-head(zonas_num,5)
knitr::kable(
  zonas_num, caption = 'Departamentos de acuerdo al número de contratos.'
)

```
Lima es el que tiene más contratos, seguido de Ancash, La Libertad, Cajamarca y San Martín.
<br>
</br>

### DE ACUERDO AL MONTO
```{r  , cache=TRUE,echo=FALSE, message=FALSE,comment=FALSE,warning=FALSE}


zonas_monto<-arrange(zonas2,desc(MONTOADJUDICADOSOLES))
zonas_monto<-head(zonas_monto,5)
knitr::kable(
  zonas_monto, caption = 'Departamentos de acuerdo al monto contratado'
)

```

Lima es el que tiene un mayor monto en contrataciones, seguido de San Martín, Cuzco y Ancash.

## ANÁLISIS POR PROVEEDORES (EN GENERAL)

### DE ACUERDO AL NÚMERO DE CONTRATOS
```{r  , cache=TRUE,echo=FALSE, message=FALSE,comment=FALSE,warning=FALSE}

proveedores<- select(contr_direc, "PROVEEDOR","RUCPROV", "TIPOPROVEEDOR","MONTO_SOLES_EN_MILLONES")
proveedores2_num<-group_by(proveedores,PROVEEDOR,RUCPROV)
proveedores2_num<-summarize(proveedores2_num,MONTOADJSOLES= sum(MONTO_SOLES_EN_MILLONES), Contratos=n())
proveedores2_num<-arrange(proveedores2_num,desc(Contratos))
proveedores2_num<-head(proveedores2_num,5)
knitr::kable(
  proveedores2_num, caption = 'Proveedores e acuerdo al número de contratos.'
)

```

### DE ACUERDO AL MONTO
```{r  , cache=TRUE,echo=FALSE, message=FALSE,comment=FALSE,warning=FALSE}


proveedores_monto<-arrange(proveedores2_num,desc(MONTOADJSOLES))
proveedores_monto<-head(proveedores_monto,5)
knitr::kable(
  proveedores_monto, caption = 'Proveedores de acuerdo al monto.'
)

```

¿QUIÉN ES EL NA? VER RUC E INFORMACIÓN EN LA RED.

## ANÁLISIS DE PROVEEDORES QUE SON PERSONAS NATURALES
### De acuerdo al número de contratos
```{r  , cache=TRUE,echo=FALSE, message=FALSE,comment=FALSE,warning=FALSE}

proveedores1_nat<-filter(proveedores,TIPOPROVEEDOR=="Persona Natural")
proveedores2_nat<-group_by(proveedores1_nat,PROVEEDOR,RUCPROV)
proveedores2_nat<-summarize(proveedores2_nat,MONTOADJSOLES= sum(MONTO_SOLES_EN_MILLONES), Contratos=n())
proveedores2_nat<-arrange(proveedores2_nat,desc(Contratos))
proveedores2_nat<-head(proveedores2_nat,5)
knitr::kable(
  proveedores2_nat, caption = 'Proveedores personas naturales de acuerdo al número de contratos.'
)

```
<br>
</br>

## ¿QUÉ OBJETO SE CONTRATÓ MÁS?


```{r  , cache=TRUE,echo=FALSE, message=FALSE,comment=FALSE,warning=FALSE}
#Veamos los objetos del contrato:

objetos<- select(contr_direc,"OBJETOCONTRACTUAL","PROVEEDOR","RUCPROV","TIPOPROVEEDOR","MONTO_SOLES_EN_MILLONES")
objetos_g<-group_by(objetos,OBJETOCONTRACTUAL)
objetos_g<-summarize(objetos_g,MONTOADJSOLES= sum(MONTO_SOLES_EN_MILLONES), Contratos=n())
objetos_g<-arrange(objetos_g,desc(Contratos))
knitr::kable(
  objetos_g, caption = 'Objetos contratados'
)


```

